【裁判字號】    93,訴,2589
【裁判日期】    950227
【裁判案由】    違反槍砲彈藥刀械管制條例
【裁判全文】
臺灣高雄地方法院刑事判決              93年度訴字第2589號
公  訴  人  臺灣高雄地方法院檢察署檢察官
被      告  戊○○
                    （另案於臺灣高雄第二監獄執行中）
選任辯護人  林樹根律師
            邱麗妃律師
            莊雯琇律師
被      告  乙○○
                    （另案於臺灣高雄監獄執行中）
指定辯護人  本院公設辯護人  丙○○
上列被告因違反槍砲彈藥刀械管制條例案件，經檢察官提起公訴
（93年度偵字第12068 號），本院判決如下：
    主  文
戊○○、乙○○均無罪。
    理  由
一、本件公訴意旨略以：被告戊○○、乙○○、甲○○（甲○○
    嗣到案後另行審結）三人，均明知槍枝、彈藥及其相關主要
    組成零件係經政府管制之違禁物，未經許可不得擅自製造及
    持有，被告戊○○、乙○○、甲○○三人竟出於製造其他具
    有殺傷力之槍枝及製造子彈之犯意聯絡，由被告戊○○於93
    年6 月14日晚上6 時許承租ZL -9439號休旅車後，隨即返回
    住處攜帶先前在某玩具模型槍店內所購得之以二氧化碳為發
    射動能之仿以色列IMII廠DESE RTEAGLE型半自動手槍外型製
    造之玩具空氣手槍、仿SMIITH＆WESSON廠SW四○F 型半自動
    手槍外型製造之玩具空氣手槍及仿手槍外型製造之玩具空氣
    手槍共三把（槍枝管制編號分別為：0000000000號、000000
    0000號、0000000000號）及先前所購得之鋼珠（直徑為6 MM
    ）乙罐，再驅車搭載被告乙○○後，旋即於同日晚上9 時許
    前往高雄市左營區「凹子底」某處搭載被告甲○○，由被告
    甲○○攜帶黑色霹靂包乙只，內裝有槍枝之主要組成零件土
    造金屬槍管23支、改造子彈75顆（成品7 顆、半成品68顆）
    、子彈底火、黑色火藥、狙擊鏡2 個、電擊棒、瓦斯鋼瓶27
    瓶及挫刀3 支、T 字型扳手3 支、螺絲起子3 支、鉗子3 支
    、電鑽頭1 支上車，並將鋼珠裝填於玩具金屬彈殼內之方式
    ，三人欲相約趨車至屏東山區某處，將在不詳時、地所製造
    之土造子彈裝填於上開玩具手槍彈匣內，並以土造金屬槍管
    換裝於玩具手槍之方式而試射槍枝，嗣於翌日（15日）凌晨
    2 時30分許，行經高雄市○○區○○街160 巷口之際，為警
    查獲，始得以阻止渠等三人之製造槍枝、子彈之犯行，而告
    未遂，並當場於車內扣得土造金屬槍管23支、改造子彈75顆
    （成品7 顆、半成品68顆）、子彈底火、黑色火藥、狙擊鏡
    2 個、電擊棒、瓦斯鋼瓶27瓶及挫刀3 支、T 字型扳手3 支
    、螺絲起子3 支、鉗子3 支、電鑽頭1 支及鋼珠乙瓶，因認
    被告三人涉犯修正前槍砲彈藥刀械管制條例第11條第5 項、
    第1 項未經許可共同製造具有殺傷力之改造槍枝未遂罪、修
    正前同條例第12條第5 項、第1 項未經許可共同製造子彈未
    遂罪及共同持有槍砲之主要組成零件罪（土造金屬槍管係槍
    枝之主要組成零件），且共同持有槍砲主要組成零件之低度
    行為，為製造槍枝未遂之高度行為所吸收，不另論罪等語。
二、按犯罪事實應依證據認定之，無證據不得認定犯罪事實，不
    能證明被告犯罪或其行為不罰者，應諭知無罪之判決，刑事
    訴訟法第154 條第2 項及第301 條第1 項分別定有明文。又
    被告否認犯罪事實所持之辯解，縱屬不能成立，但如無積極
    證據足以證明其犯罪行為，自不能以推測或擬制之方法，以
    為裁判基礎（最高法院78年台上字第1981號判決意旨參照）
    。又按修正前槍砲彈藥刀械管制條例第11條第5 項、第1 項
    及第12條第5 項、第1 項，係處罰行為人未經許可而製造彈
    藥之犯行，即行為人主觀上須有製造彈藥之犯意，客觀上又
    未受許可而著手製造，始成立犯罪，縱其彈藥尚未製造完成
    或無殺傷力，亦屬該條項之罪之未遂犯；然如行為人主觀上
    並無製造彈藥之意，縱行為人有變更增刪原玩具槍彈設備之
    行為亦難依製造彈藥未遂罪論之（最高法院91年度台上字第
    1624號判決意旨參照）。末按在訴訟上用以證明事實之證據
    ，須於通常一般之人均不致於有所懷疑，而得確信其為真實
    之程度者，始得據以為有罪之認定；倘其證明尚未達到此一
    程度，而有合理之懷疑存在，致使無從為有罪之確信時，即
    應為無罪之判決（最高法院76年度台上字第4986號判例意旨
    參照）。
三、本件公訴人認被告戊○○、乙○○涉犯違反修正前槍砲彈藥
    刀械管制第11條第5 項、第1 項製造具有殺傷力之槍枝未遂
    罪及第12條第5 項、第1 項製造子彈未遂罪，無非係以於上
    揭ZL -9439號休旅車扣得上開扣案物品，而被告戊○○、乙○○及甲○○三人亦同時於該休旅車內被查獲，且被告戊○○自承扣案仿以色列IMII廠DESE RTEAGLE型半自動手槍外型
    製造之玩具空氣手槍、仿SMIITH＆WESSON廠SW四○F 型半自
    動手槍外型製造之玩具空氣手槍及仿手槍外型製造之玩具空
    氣手槍共三把（槍枝管制編號分別為：0000000000號、0000
    000000號、0000000000號）及直徑為6M之鋼珠為其所有；被
    告甲○○自承黑色霹靂腰包（內裝有槍枝之主要組成零件土
    造金屬槍管23支、改造子彈75顆、子彈底火、黑色火藥、狙
    擊鏡2 個、電擊棒、瓦斯鋼瓶27瓶及挫刀3 支、T 字型扳手
    3 支、螺絲起子3 支、鉗子3 支、電鑽頭1 支）係其攜帶上
    該休旅車，另扣案之土造金屬槍管23支，其中12支係土造金
    屬槍管半成品；9 支係土造金屬槍管、1 支係金屬管、1 支
    係玩具金屬槍管（內具阻鐵）；送鑑改造子彈（成品）7 顆
    ，其中4 顆，均係由玩具金屬彈殼加裝填塞物而成之改造子
    彈，另3 顆均係由玩具金屬彈殼加裝直徑6mm 鋼珠而成之改
    造子彈；送鑑改造子彈（半成品）68顆，其中2 顆係由玩具
    金屬彈殼加裝直徑6mm 鋼珠而成之改造子彈，有內政部警政
    署刑事警察局93年7 月29日刑鑑字第0930132582號及同年8
    月6 日刑鑑字0000000000號槍彈鑑定書可佐，為其主要論據
    。
四、訊據被告戊○○雖坦承扣案仿以色列IMII廠DESE RTEAGLE型
    半自動手槍外型製造之玩具空氣手槍、仿SMIITH＆WESSON廠
    SW四○F 型半自動手槍外型製造之玩具空氣手槍及仿手槍外
    型製造之玩具空氣手槍共三把（槍枝管制編號分別為：0000
    000000號、0000 000000 號、0000000000號）及直徑為6M之
    鋼珠為其所有，然與被告乙○○均堅詞否認有何未經許可製
    造具有殺傷力之各式槍枝、子彈之犯行，均辯稱：扣案之黑
    色霹靂腰包（內裝有槍枝之主要組成零件土造金屬槍管23支
    、改造子彈75顆、子彈底火、黑色火藥、狙擊鏡2 個、電擊
    棒、瓦斯鋼瓶27瓶及挫刀3 支、T 字型扳手3 支、螺絲起子
    3 支、鉗子3 支、電鑽頭1 支），並非其等所有，當天亦不
    知到ZL -9439號休旅車上有該黑色霹靂腰包，係其等為警查
    獲後，警方在ZL -9439號休旅車上搜索而得，事後才知到係
    被告甲○○攜帶上車的等語。經查：
  (一)程序方面：
  1.證人即被告甲○○於警詢供述之證據能力
  按被告以外之人，於審判外之言詞或書面陳述，除法律有規
    定者外，不得作為證據；又被告以外之人（包括證人、鑑定
    人、告訴人、被害人及共同被告等）於檢察事務官、司法警
    察官或司法警察調查中所為之陳述，與審判中不符時，其先
    前之陳述具有較可信之特別情況，且為證明犯罪事實存否所
    必要者，得為證據，刑事訴訟法第159 條第1 項、第159 條
    之2 分別定有明文。是被告以外之人於司法警察（官）調查
    中所為之陳述，依刑事訴訟法第159 條第1 項規定，係屬傳
    聞證據，原則上無證據能力，惟如該陳述與審判中不符時，
    其先前之陳述具有較可信之特別情況，且為證明犯罪事實存
    否所必要者，依同法第159 條之2 規定（即刑事訴訟法第15
    9 條第1 項所指之「除法律有規定者外」），始例外認為有
    證據能力。又「證明犯罪事實之存否所必要」，即使用證據
    之必要性，係指因無法再從同陳述者取得證言，而有利用原
    陳述之必要性，只要認為該陳述是屬於與犯罪事實存否相關
    之事實，並為證明該事實在實質上之必要性即可。而「具有
    可信之特別情況」，係指依陳述時之外部客觀情況而言，足
    以令人相信該陳述是虛偽之危險性不高，必須綜合該陳述是
    否未受到外力影響；陳述人之觀察、記憶、表達是否正確及
    有無偽證之各項因素，而為判斷。
  證人甲○○警詢中之陳述部分，因屬審判外之陳述，為傳聞
    證據，依刑事訴訟法第159 條之第1 項之規定，原則上應無
    證據能力。雖甲○○對於黑色霹靂腰包究竟何人所有，於警
    詢之陳述及本院審理時之證詞，不相符合，然其於本院審理
    時就其前後不符，已提出當時係因看到黑色霹靂腰包裡面有
    槍管所以不敢承認之說明，復觀諸甲○○為警查獲後送檢察
    官內勤複訊時，旋即改稱黑色霹靂腰包係其所拾獲，是其於
    為警查獲初始，是否因內心畏懼而虛偽陳述，並非無疑，已
    難認具有「可信之特別情況」，則依前開說明，證人甲○○
    所為之警詢筆錄，自無刑事訴訟法第15 9條之2 規定之適用
    ，而無證據能力。
  2.證人甲○○於檢察官偵訊中陳述之證據能力部分：按被告以
    外之人於偵查中向檢察官所為陳述，除顯有不可信之情況者
    外，得為證據，刑事訴訟法第159 條之1 第2 項定有明文。
    蓋因檢察官與法官同為司法官署，且檢察官代表國家偵查犯
    罪，依法有訊問被告、證人及鑑定人之權力，且須對被告有
    利、不利之情形均應注意，況徵諸實務運作，檢察官實施刑
    事偵查程序，亦能恪遵法定程序之要求，不致有違法取證情
    事且可信度極高，是被告以外之人前於偵查中已具結而為證
    述，除反對該項供述得具有證據能力之一方，已釋明「顯有
    不可信之情況」之理由外，不宜以該證人未能於審判中接受
    他造之反對詰問為由，即遽指該證人於偵查中之陳述不具證
    據能力，方符前揭法條之立法意旨。是證人即被告甲○○於
    檢察官偵查時所為陳述，未有任何不法取供之情形，客觀上
    並無顯不可信之情況，況因甲○○當時係以被告之身分應訊
    ，且檢察官於訊問前，已依刑事訴訟法第95條規定告知被告
    訴訟法上之權利，此觀諸前開筆錄自明，是檢察官係以被告
    身分傳喚渠等出庭應訊，並非以證人身分傳訊之，則甲○○
    於該案件中向檢察官所為之陳述，雖未經具結，仍有證據能
    力，此與刑事訴訟法第158 條之3 係以證人地位出庭，依法
    應具結而未具結之證言，不得作為證據之情形炯然有別，是
    甲○○於偵查中之陳述自具有證據能力。
  3.證人江志清於檢察官偵訊中陳述之證據能力部分：按被告以
    外之人於偵查中向檢察官所為陳述，除顯有不可信之情況者
    外，得為證據，刑事訴訟法第159 條之1 第2 項定有明文。
    蓋因檢察官與法官同為司法官署，且檢察官代表國家偵查犯
    罪，依法有訊問被告、證人及鑑定人之權力，且須對被告有
    利、不利之情形均應注意，況徵諸實務運作，檢察官實施刑
    事偵查程序，亦能恪遵法定程序之要求，不致有違法取證情
    事且可信度極高，是被告以外之人前於偵查中已具結而為證
    述，除反對該項供述得具有證據能力之一方，已釋明「顯有
    不可信之情況」之理由外，不宜以該證人未能於審判中接受
    他造之反對詰問為由，即遽指該證人於偵查中之陳述不具證
    據能力，方符前揭法條之立法意旨。經查，辯護人於本院審
    理中，未曾提及證人江志清上開偵查時之證言，有任何不法
    取供之情形，則客觀上並無顯不可信之情況，且檢察官於訊
    問江志清前，業已依法定程序命潘清和具結，有偵訊筆錄及
    結文1 紙附卷可參，是江志清於偵查中之證言自具有證據能
    力。
  4.按鑑定人由審判長、受命法官或檢察官就下列之人選任1人
    或數人充之：(一)就鑑定事項有特別知識經驗者。(二)經政府機
    關委任有鑑定職務者；鑑定之經過及其結果，應命鑑定人以
    言詞或書面報告；法院或檢察官得囑託醫院、學校或其他相
    當之機關、團體為鑑定，或審查他人之鑑定，並準用第203
    條至第206 條之1 規定，刑事訴訟法第198 條、第206 條第
    1 項、第208 條第1 項分別定有明文。查卷附之內政部警政
    署刑事警察局94年7 月29日刑鑑字第0940061696號鑑定書，
    係受命法官概括選任內政部警政署刑事警察局為鑑定機關，
    依上開說明，該鑑定書，雖係被告以外之人於審判外之書面
    陳述，然係受命法官概括委託內政部警政署刑事警察局鑑定
    後所製作之鑑定報告，為刑事訴訟法第159 條第1 項所指例
    外情形，依同法第208 條，應有證據能力。
  5.本案卷附內政部警政署刑事警察局之93年7 月29日刑鑑字第
    09301325282 號、93年8 月6 日刑鑑字第0000000000號及93
    年7 月22日刑鑑字第0 930255486 槍彈鑑定書，係高雄市政
    府警察局苓雅分局人員委託刑事警察局所為之鑑定，性質上
    係被告以外之人於審判外所為之書面陳述，且因該鑑定報告
    非審判長、受命法官或檢察官依刑事訴訟法第19 8條規定囑
    託該局所為之鑑定，而係由移送機關在將本件移送檢察官偵
    查前自行送請刑事警察局所為之鑑定，故不屬於同法第20 6
    條規定由鑑定人所出具之鑑定報告，依刑事訴訟法第159 條
    第1 項規定，該紙鑑定書乃屬於傳聞證據；又因該鑑定書並
    非經常處於可受公開檢查狀態下所作成之文書，且係由刑事
    警察局針對具體個案為之，更重要者，該鑑定書乃本件刑事
    案件中由司法警察官員所制作，與刑事訴訟法第159 條之4
    第1 款由公務員職務上所製作之證明文書規定有間（該條款
    立法理由參照），亦非刑事訴訟法第159 條之4 第1 款所謂
    得成為傳聞例外之公務文書（王兆鵬、陳運財等著傳聞法則
    理論與實踐乙書第220 頁參照），惟檢察官及被告於本院行
    準備程序及審理時對於該鑑定書均同意作為證據使用，本院
    審酌該鑑定書係依專業之方法進行鑑驗，其作成之情況並無
    不適當之情形，故該鑑定書依刑事訴訟法第159 條之5 第1
    項之規定，既經檢察官及被告之同意，有證據能力。
  (二)實體方面：
  1.扣案之土造金屬槍管23支，其中12支係土造金屬槍管半成品
    、9 支係土造金屬槍管、1 支係金屬管、1 支係玩具金屬槍
    管（內具阻鐵）；送鑑改造子彈（成品）7 顆，其中4 顆，
    均係由玩具金屬彈殼加裝填塞物而成之改造子彈，另3 顆均
    係由玩具金屬彈殼加裝直徑6mm 鋼珠而成之改造子彈；送鑑
    改造子彈（半成品）68顆，其中2 顆係由玩具金屬彈殼加裝
    直徑6mm 鋼珠而成之改造子彈，上揭子彈均不具殺傷力等情
    ，固有內政部警政署刑事警察局前揭槍彈鑑定書二份在卷可
    憑。然查：(1)經本院將扣案23支槍管與扣案仿以色列IMII廠
    DESE RTEAGLE型半自動手槍外型製造之玩具空氣手槍、仿SM
    IITH＆WESSON廠SW四○F 型半自動手槍外型製造之玩具空氣
    手槍及仿手槍外型製造之玩具空氣手槍共三支（槍枝管制編
    號分別為：0000000000號、0000 000000 號、0000000000號
    ），送內政部警政署刑事警察局鑑定結果，23支槍管之尺寸
    ，與3 支玩具手槍尺寸均不相符，且23支槍管均未有何火藥
    殘留痕跡，有內政部警政署刑事警察局94年7 月29日刑鑑字
    第0940061696號鑑定書在卷可參（參本院卷(二)第32頁以下）
    ，即扣案23支槍管，非但未能與扣案3 支玩具槍相容而能更
    換組裝，且該23支槍管亦未曾有何擊發之歷史，故未有何火
    藥殘留，則檢察官所認被告三人製造槍枝之方式「以土造金
    屬槍管換裝於玩具手槍之方式，而試射槍枝」（參起訴書第
    2 頁第16行），顯與事實不符。(2)再送鑑改造子彈（成品）
    7 顆，其中4 顆（下稱A 批子彈），均係由玩具金屬彈殼加
    裝填塞物而成之改造子彈，另3 顆（下稱B 批子彈）均係由
    玩具金屬彈殼加裝直徑6mm 鋼珠而成之改造子彈；送鑑改造
    子彈（半成品）68顆，其中2 顆（下稱C 批子彈）係由玩具
    金屬彈殼加裝直徑6mm 鋼珠而成之改造子彈，其餘改造子彈
    半成品均係玩具金屬彈殼（下稱D 批金屬彈殼）等情，雖有
    上述內政部警政署刑事警察局鑑定書可參，然該鑑定書就扣
    案子彈底火部分，亦認係玩具槍用底火帽（下稱E 批玩具槍
    用底火），則縱認扣案A 、B 、C 三批子彈，係如檢察官認
    定由被告三人於不詳時、地以扣案D 批「玩具金屬彈殼」，
    及E 批「玩具槍用底火」，利用扣案之挫刀3 支、T 字型扳
    手3 支、螺絲起子3 支、鉗子3 支、電鑽頭1 支等工具，組
    裝改造而成，是否即能認為被告三人主觀上有製造槍砲彈藥
    刀械管制條例第12條所規範之子彈之犯意，實有疑問，蓋金
    屬彈殼及底火既均係「玩具槍之用品」，用之組合以製造A
    批子彈，衡情主觀上應認為係製造「玩具子彈」，而非槍砲
    彈藥刀械管制條例第12條第1 項之子彈；至於B 、C 二批子
    彈，雖加裝有6mm 鋼珠於其中，然鋼珠並非類似火藥般可加
    強子彈動能，而增加子彈之殺傷力，此可由鑑定報告中B 、
    C 二批子彈均發射動能微弱而知，故亦難以被告三人以玩具
    金屬彈殼、玩具槍用底火及6mm 鋼珠組合製造B 、C 二批子
    彈，即認其等主觀上有製造槍砲彈藥刀械管制條例第12條第
    1 項子彈之犯意，則依上開最高法院91年台上字第1624號判
    決意旨，自難依該條未遂論處。(3)至扣案黑色火藥，經送內
    政部刑事警察局鑑定，認係含煙火類火藥及雙基發射火藥，
    有該局93年7 月22日刑鑑字第0930130663號鑑驗通知書在卷
    可憑（參本院卷(二)第8 頁），然扣案槍管均無火藥反應有如
    上述，亦難以被告單純持有上開火藥而遽認其有製造槍彈未
    遂之犯行。是本件縱被告三人就上開扣得證物，未為任何辯
    駁，僅依客觀上所扣得之證物及內政部警政署刑事警察局就
    各該證物之鑑定報告綜合判斷，尚難逕認被告三人有為檢察
    官起訴書所載犯行，更遑論被告二人就起訴書所載犯行，有
    如後之辯詞。
  2.被告戊○○辯稱：扣到三把玩具槍，係伊所有，分別是在93
    年2 月、4 月、6 月間買的，買來以後並沒有改造過，本件
    案發當天是約被告甲○○、乙○○一起出去屏東打小鳥，到
    了屏東山區時，因被告甲○○、乙○○都在睡覺，所以只有
    伊下去試打，至於車上的黑色霹靂腰包（內裝有槍枝之主要
    組成零件土造金屬槍管23支、改造子彈75顆、子彈底火、黑
    色火藥、狙擊鏡2 個、電擊棒、瓦斯鋼瓶27瓶及挫刀3 支、
    T 字型扳手3 支、螺絲起子3 支、鉗子3 支、電鑽頭1 支）
    ，並非伊所有，亦不知道有該腰包，是警方查獲當時，從駕
    駛座後面座位下方拿出來的。至於警卷第16頁照片中，僅有
    標記9 及13的工具是伊的，均是用以開鋼瓶螺帽之用，也可
    以用來開槍上的螺絲，這二兩支工具並沒有放在黑色霹靂包
    之內，是警察將車上找到的東西陳列在一起拍照等語；被告
    乙○○亦辯稱：當天是被告戊○○找伊，說要去屏東山上打
    小鳥，上車後被告戊○○拿了一把長的玩具槍，說到時候要
    給伊用，當時車上共有三把槍，伊則坐在副駕駛座，伊上車
    後就睡了，後來被警察查獲醒來，才知道被告甲○○坐在伊
    後面，警察看到車上有氣槍就把伊等直接帶到警察局，後來
    警察說在後座有發現包包，伊問被告戊○○該包包是不是他
    的，被告鍾佳亦不知道有什麼包包，之後被告甲○○有承認
    包包是他撿的，印象中包包內有槍管、子彈及一些工具等語
    ，即被告戊○○與被告乙○○二人均係本件為警查獲後，始
    知被告甲○○將黑色霹靂腰包及其日物品攜帶上車，而二人
    此部分所辯與證人即被告甲○○於本院審理時證稱：案發當
    天是被告戊○○找伊出去玩，由被告戊○○開車，伊上車時
    ，被告乙○○已經在車上坐在副駕駛座，伊則坐在駕駛座後
    面的位置。霹靂包係當天途中伊去愛河附近上廁所撿到的，
    就隨手拿到車上，放在休旅車上第三排位置，並沒有向被告
    戊○○、乙○○說有撿到霹靂腰包，他們也沒有向我問。被
    警察攔下當時伊在睡覺，被告戊○○、乙○○二人先下車，
    已經被警察壓制住了，警察是到警察局才打開霹靂腰包給我
    們看，至於在警察局時說霹靂腰包不是伊的，是因為看到裡
    面有槍管，所以不敢承認是伊撿的等語互核一致，並與證人
    即本件查獲警員江志清於檢察官偵訊時結證稱：於車內後座
    （即被告甲○○所車內所坐位置）查獲黑色腰包等語互相符
    合，準此被告戊○○、乙○○辯稱扣案黑色霹靂腰包（內裝
    有槍枝之主要組成零件土造金屬槍管23支、改造子彈75顆、
    子彈底火、黑色火藥、狙擊鏡2 個、電擊棒、瓦斯鋼瓶27瓶
    及挫刀3 支、T 字型扳手3 支、螺絲起子3 支、鉗子3 支、
    電鑽頭1 支），係被告甲○○攜帶上車，渠等至警方查獲時
    於車內扣得該黑色霹靂腰包，方知此事乙節，應堪採信，是
    被告二人不知被告甲○○攜帶槍枝主要組成零件之土造金屬
    槍管等，自難論以製造槍枝未遂、製造子彈未遂及持有槍砲
    主要組成零件罪相繩。
  3.綜上諸情參互以析，本件依據扣案物品及鑑定報告已難遽認
    被告三人有製造槍彈未遂之行為，且被告戊○○、乙○○上
    開所辯不知甲○○攜帶黑色霹靂腰包等語，亦堪採信，此外
    復查無其他積極證據足供證明被告確有公訴人所指之前開犯
    行，揆諸上揭判例意旨及說明，自不得以推測或擬制之詞，
    作為被告戊○○、乙○○涉犯此部分犯行之認定，其犯罪即
    屬不能證明，應為無罪之諭知。至被告甲○○涉犯違反槍砲
    彈藥刀械管制條例部分，嗣其到案後另行審結，併此敘明。
五、末按，沒收為從刑之一種，依主從不可分原則，應附隨於主
    刑而同時宣告之，除有罪、免刑等判決，於裁判時併宣告外
    ，如諭知無罪之判決，既無主刑，從刑亦無所附麗（最高法
    院78年度臺非字第72號判例可資參照）。經查本件被告戊○○、乙○○前揭被訴未經許可製造具有殺傷力之槍枝及子彈
    之犯行既經本院判決無罪，參以首揭說明，本件扣案之物，
    自無從併予宣告沒收，附此敘明。
六、至公訴人移送被告戊○○、乙○○併辦部分（93年度偵字第
    21440 號案被告乙○○、94年度偵字第3079號被告戊○○）
    ，本案被告戊○○、乙○○二人被訴違反槍砲彈藥刀械管制
    條例犯行既未成立，已如前述，自均無從與併案部分，構成
    連續犯之裁判上一罪關係，就此部分均應退回由公訴人另行
    依法處理。
據上論斷，應依刑事訴訟法第301 條第1項，判決如主文。
本案經檢察官丁○○到庭執行職務。
中    華    民    國    95    年    2     月    27    日
            刑事第十一庭  審判長 法  官  何秀燕
                                 法  官  楊智守
                                 法  官  林揚奇
以上正本證明與原本無異。
如不服本判決，應於判決送達後十日內，向本院提出上訴狀。
中    華    民    國    95    年    2     月    27    日
                                 書記官  于耀文


司法院資訊處製作；財團法人民間司法改革基金會備份。
